ÉTAT SOMMAIRE DES FONDS D’ARCHIVES PRIVÉES SÉRIE AP (1 à 680 AP)
Archives nationales (site de Paris) Section des Archives privées
1 à 680 AP
Le fonds est constitué de 260 cartons (581 AP 1-261) soit 44,80 mètres linéaires. Entré par dons de 1994 à 2004.
L'accès est libre sauf fichiers d’adhérents (sur autorisation jusqu’en 2014).
Le Parti socialiste unifié (PSU) est né le 3 avril 1960. Issu du regroupement de deux formations, l’Union de la gauche socialiste et le Parti socialiste autonome, composées d’ex- membres de la SFIO refusant le soutien accordé par leur parti au général de Gaulle au lendemain des événements d’Algérie de mai 1958, le PSU est bientôt rejoint par quelques anciens communistes et des personnalités politiques telles Mendès-France. La lutte contre la guerre et pour la paix en Algérie assure la cohésion du nouveau parti, du moins jusqu’en 1963. S’ouvre alors le temps des affrontements et de tendances au sujet de ce que doit être le PSU et sur la façon dont il doit s’inscrire dans la société et le paysage politique français. À partir de 1974, le PSU se rapproche du PS, et il participe au gouvernement de 1981 à 1984. Sous la direction d’Édouard Depreux (1960-1967), Michel Rocard (1967-1973), Robert Chapuis (1973-1974), Michel Mousel (1974-1979), Huguette Bouchardeau (1979-1981), Jacques Salvator (1981-1983), Serge Depaquit (1983-1984) et Jean-Claude Le Scornet (1984- 1989), le débat se poursuit jusqu’au XVIIIe congrès national: le 24 novembre 1989, à une majorité de plus de 75 % des mandats, le PSU s’autodissout.
581 AP 1. S.F.I.O., Comité socialiste d’étude et d’action pour la paix en Algérie. 1957- 1958.
- Parti socialiste autonome., 1958-1962.; 581 AP 1-5
- Partisocialisteunifié., 581 AP 6-147.
- Direction nationale., 1953-1981.; 581 AP 6-80.
  - Généralités., 1962-1976.; 581 AP 6-20
  - Secrétaires nationaux., 1958-1974.; 581 AP 20 (suite)-25
  - Bureau national., 1953-1976.; 581 AP 26-27.
  - Délégation permanente et crise interne de 1963., 28.
  - Comité politique national., 1960-1969; 28 (suite)-32.
  - Directionpolitiquenationale., 1969-1975.; 33
  - Textes divers., 1964-1971.; 34.
  - Commissions nationales statutaires et administratives., 1958- 1977.; 34 (suite)-48.
  - Commissions nationales d’études et d’action., 1957-1981.; 48 (suite)-67.
  - Congrèsnationaux., 1961-1974; 68-75.
  - Conseils nationaux., 1960-1977; 75 (suite)-80
- Logistique., 1960-1976.; 80-87.
  - Siège national., 1961-1975; 80-83
  - Secrétariat administratif, personnel, service d’ordre., 1964-1969; 83
  - Trésorerienationale., 1960-1976; 83-87
- Presse interne et propagande., 1960-1981; 88-98
  - Service de presse et des publications., 1961-1974; 88
  - Commissions nationales et Conférences « Presse »., 1960-1976; 89
  - Journaux et revues du P.S.U., 1960-1981; 89-98
- Effectifs, 1960-1979; 99-115
- Engagements particuliers., 1963-1974; 116-118
  - Guerre d’Algérie, Rencontre socialiste de Grenoble., 1963-1966; 116
  - MouvementdeMai68., 1963-1974; 116-117
  - Lutte contre la répression, Lip., 1970-1974; 117-118
- Liaisonsaveclesfédérationsetlessections., 1960-1982; 119-140
  - Généralités, 1960-1975; 119-120
  - Paris, Seine et Seine-et-Oise, 1960-1982; 120-125
  - 1960-1978, Autres fédérations départementales; 125-138
  - Fédérations régionales, 1863-1975; 138-140
  - Travail interfédéral région parisienne, 1963-1974; 140
- Organisationsdejeunesse., 1962-1974; 140-144
  - Commission nationale « Jeunesse », 1962-1963; 140
  - Service « Jeunesse », Comité de coordination national « Jeunes » (CCNJ) puis Comité de coordination «Jeunes Travailleurs» (CCJT)., 1966-1971; 141-142
  - Jeunesse socialistes unifiées, 1963-1969; 142.
  - Etudiants socialistes unifiés., 1961-1974; 142-144